【裁判字號】    98,補,209
【裁判日期】    980717
【裁判案由】    確認僱傭關係存在等
【裁判全文】
臺灣屏東地方法院民事裁定               98年度補字第209號
原      告  乙○○
原      告  甲○○
訴訟代理人  蔡明哲律師
上列原告與被告晉成威有限公司間請求確認僱傭關係存在等事件
，本院裁定如下：
    主  文
原告乙○○應於本裁定送達後十日內，繳納裁判費新臺幣貳萬玖
仟捌佰零玖元，逾期即駁回其訴。
原告甲○○應於本裁定送達後十日內，繳納裁判費新臺幣貳萬玖
仟捌佰零玖元，逾期即駁回其訴。
    理  由
一、按原告之訴有起訴不合程式或不備其他要件之情形者，依其
    情形可以補正經審判長定期間命其補正而不補正者，法院應
    以裁定駁回之，民事訴訟法第249 條第1 項但書定有明文。
    又按提起民事訴訟，應依民事訴訟法規定繳納裁判費，此為
    必須具備之程式。次按以一訴主張數項標的者，其價額合併
    計算之。但所主張之數項標的互相競合或應為選擇者，其訴
    訟標的價額，應依其中價額最高者定之。同法第77條之2 第
    1 項亦有明定。再按勞工對僱主提起確認勞僱關係存在之訴
    ，其訴訟標的之價額，應以權利存續期間之收入總數為準，
    期間未確定者，應推定其存續期間。推定存續期間時，原則
    上算至勞工滿60歲時止，如推定之存續期間逾10年，依民事
    訴訟法第77條之10規定，以10年計算。
二、本件原告起訴未據繳納裁判費，其請求確認兩造間僱傭關係
    存在，並請求被告給付新臺幣（下同）24,000元及遲延利息
    ，另請求自民國98年7 月起至被告薪同意原告繼續提供勞務
    之日止，按月於每月5 日給付原告薪資24,000元。經查，原
    告乙○○為69年7 月9 日出生，係自97年10月間起受僱於被
    告，原告甲○○72年12月7 日出生，係自97年6 月間起受僱
    於被告，2 人距65歲強制退休期間尚約三十年，則依上開規
    定，兩造間僱傭契約關係存續期間應以十年計算，是本件訴
    之聲明訴訟標的價額核定各為2,880,000 元（24,000x12x10
    = 2,880,000） ，加計給付98年6 月薪資訴訟標的金額為
    24,000元，本件之訴訟標的金額合計各為2,904,000 元（
    2,880,000+24,000=2,904,000元），應徵第一審裁判費新臺
    幣各為29,809元，未據繳納，依上開規定，原告起訴於法不
    合，應定期間命其補正，逾期不繳，即駁回原告之訴。
三、依民事訴訟法第249條第1項但書，裁定如主文。
中    華    民    國    98    年    7     月    17    日
                  民事第二庭    法  官  羅森德
以上為正本係照原本作成。
如不服本裁定關於核定訴訟標的價額部分，應於送達後10日內向
本院提出抗告狀，並繳納抗告費新臺幣1,000 元；其餘關於命補
繳裁判費部分，不得抗告。
                                書記官  蘇小雅
中    華    民    國    98    年    7     月    17    日


司法院資訊處製作；財團法人民間司法改革基金會備份。
